臺灣基隆地方法院基隆簡易庭小額民事判決
原　　　告　國泰世華商業銀行股份有限公司
法定代理人　汪國華
訴訟代理人　曾姵綸
　　　　　　游豐維
被　　　告　執
　　　　　　張又晉
上列當事人間請求給付借款事件，本院於民國100 年4 月13日言
詞辯論終結，判決如下：
    主  文
被告執應於繼承被繼承人張淑儀之遺產範圍內與被告張又晉於
繼承被繼承人張文勇之遺產範圍內連帶給付原告新台幣萬玖仟
捌佰柒拾元，及自民國九十三年六月二十四日起至清償日止，
按年息百分之十五計算之利息，暨自民國九十三年七月二十五日
起至清償日止，逾期在六個月內者，按前開利率百分之十，逾期
超過六個月者，按前開利率百分之二十計算之違約金。
原告其餘之訴駁回。
訴訟費用新台幣壹仟元由被告執於繼承被繼承人張淑儀之遺產
範圍內與被告張又晉於繼承被繼承人張文勇之遺產範圍內連帶負
擔。
本判決第一項得假執行。
    事實及理由
一、原告起訴主張：訴外人張淑儀前於民國92年4 月29日與原告
    簽立「國泰世華銀行炫金卡契約書」，依約被告得憑卡於國
    內外自動化服務機器辦理取款、轉帳支用款項或國內外轉帳
    消費等方式循環使用，借款額度最高以新台幣（下同）30萬
    元為限，借款期間自原告核准次日起算為期1 年（如無反對
    之意思，並得自動延長），借款利率按週年利率百分之15固
    定計算，每動用1 筆應繳納帳戶管理費100 元。每期應繳金
    額為還款金額加未繳帳戶管理費，被告若未依約按期還款，
    除喪失期限利益外，本金自違約之日起至清償日止，逾期在
    6 個月以內部分，按前開利率百分之10，逾期超過6 個月部
    分，按前開利率百分之20計付違約金。張淑儀於借款後未依
    約還款，依約應視為全部到期，經核算至93年6 月24日止，
    尚欠3 萬9,873 元及利息、違約金，而張淑儀於93年7 月14
    日死亡，被告執及訴外人張文勇為其繼承人，且均未於法
    定期限內向管轄法院聲明拋棄繼承或聲請限定繼承，依法自
    應承受被繼承人張淑儀之債務，又訴外人張文勇於繼承張淑
    儀之債務後，於96年3 月21日死亡，被告張又晉為其繼承人
    ，且並未於法定期限內向管轄法院聲明拋棄繼承或聲請限定
    繼承，自亦應承受張文勇所繼承張淑儀之債務，為此本於繼
    承、消費借貸之法律關係，提起本件訴訟，並聲明：被告應
    連帶給付原告3 萬9,873 元，及自93年6 月24日起至清償日
    止，按年息百分之15計算之利息，暨逾期6 個月內者，按前
    開利率百分之10，逾期超過6 個月者，按前開利率百分之20
    計算之違約金等語。
二、被告執、張又晉則聲明請求駁回原告之訴，被告執答辯
    略以：訴外人張淑儀為伊女兒，伊於69年間即與原配偶張文
    勇離婚而改嫁，對於張淑儀所負債務並無所悉，不應由伊還
    錢等語；被告張又晉則以：姐姐張淑儀於嫁人後，兩人即鮮
    少聯絡，對其所欠債務，伊並不知悉等語置辯。
三、原告主張之上開事實，業據提出與其所述相符之申請書、客
    戶帳務資料等件為證，且為被告不爭執，應堪信為真實。
四、惟按「繼承在民法繼承編中華民國九十八年五月二十二日修
    正施行前開始，繼承人因不可歸責於己之事由或未同居共財
    者，於繼承開始時無法知悉繼承債務之存在，致未能於修正
    施行前之法定期間為限定或拋棄繼承，且由其繼續履行債務
    顯失公平者，於修正施行後，以所得遺產為限，負清償責任
    。」民法繼承編施行法第1 條之3 第4 項定有明文。本件訴
    外人即被繼承人張淑儀於93年7 月14日死亡，其繼承係在98
    年5 月22日民法繼承編修正施行前開始，被告執於張淑儀
    死亡時，係居住於「基隆市○○街14巷9弄12之2號」，與張
    淑儀並非同居共財等情，有原告所提張淑儀、被告執之戶
    籍謄本等件在卷可稽，且被告執亦稱其不知被繼承人張淑
    儀存有債務，是被告執確有因未與被繼承人張淑儀同居共
    財，致不能於繼承開始時知悉債務存在之情事；而訴外人張
    文勇係被繼承人張淑儀之父親，於繼承張淑儀之債務後，未
    為限定繼承或拋棄繼承，有本院索引卡查詢表附卷可稽，張
    文勇復於96年3 月21日死亡，繼而由被告張又晉繼承張文勇
    所承受張淑儀之債務，惟被告張又晉於被繼承人張文勇死亡
    時，乃居住於「基隆市○○路10巷176 號10樓」與張文勇所
    住之「基隆市○○路41號」核屬二地，並未共居，有原告所
    提張文勇、被告張又晉之戶籍謄本附卷可憑，復被告張又晉
    亦陳稱：張淑儀於出嫁後，兩人即鮮少聯絡，不知張淑儀有
    債務存在等語，足認被告張又晉於繼承時，確有不能於繼承
    開始時知悉債務存在之情事。本院認由被告執、張又晉繼
    續履行債務，顯失公平。從而，依上述民法繼承編施行法第
    1 條之3第4項規定，被告執、張又晉自僅以因繼承所得遺
    產為限，對債權人即原告負代為履行之清償責任。原告主張
    被告執、張又晉應負無限清償責任，即無可採。
五、從而，原告本於繼承及消費借貸之法律關係，請求被告連帶
    給付如主文第1 項所示之金額、利息及違約金，為有理由，
    應予准許。其逾此範圍之請求，為無理由，應予駁回。
六、本件係關於請求給付金錢之訴訟，標的金額在10萬元以下，
    適用民事訴訟法所定小額訴訟程序，本院既為被告敗訴之判
    決，即應依民事訴訟法第436 條之20規定，依職權宣告假執
    行。
七、訴訟費用即第一審裁判費1,000 元由被告執於繼承被繼承
    人張淑儀遺產之範圍內與被告張又晉於繼承被繼承人張文勇
    之遺產範圍內連帶負擔。
中    華    民    國   100    年    4     月    20    日
                  基隆簡易庭法  官  周霙蘭
以上正本係照原本作成。
對於本件判決如有不服，應於收受送達後20日內向本院提出上訴
書狀，上訴於本院合議庭，並按他造當事人之人數附具繕本。
當事人之上訴，非以判決違背法令為理由不得為之，上訴狀應記
載上訴理由，表明下列各款事項：
(一)原判決所違背之法令及其具體內容。
(二)依訴訟資料可認為原判決有違背法令之具體事實。
中    華    民    國   100    年    4     月    20    日
                            書記官  王毓嫻